【裁判字號】    95,上訴,374
【裁判日期】    950412
【裁判案由】    毒品危害防制條例
【裁判全文】
臺灣高等法院臺中分院刑事判決         95年度上訴字第374號
上  訴  人  臺灣臺中地方法院檢察署檢察官
被      告  丙○○  （原名曾仲明）
選任辯護人  楊雯齡律師
上列上訴人因被告違反毒品危害防制條例案件，不服臺灣臺中地
方法院94年度訴字第3248號，中華民國94年12月19日第一審判決
（起訴案號：臺灣臺中地方法院檢察署94年度偵字第12430號）
，提起上訴，本院判決如下：
    主  文
上訴駁回。
    理  由
一、本案經本院審理結果，認第一審判決並無不當，應予維持，
    並引用第一審判決書記載之理由（如附件一）。
二、上訴人臺灣臺中地方法院檢察署檢察官上訴意旨如附件二，
    然查：
  (一)被告固曾於警訊供承「警察查獲時，我當時受人之託要將一
    包毒品（白色粉末）交給綽號小馬之男子，我受同學阿弟之
    託，要將毒品帶給綽號小馬，我不知要收取多少錢，因為綽
    號小馬的男子尚欠我同學阿弟款項，他們會自己處理。我知
    道該包白色粉末之物品是毒品，但不知是何種毒品。」，上
    訴意旨認被告前有施用甲基安非他命犯行前科，應可知該包
    粉末並非甲基安非他命，又由交付之份量及價格言，被告可
    知應屬海洛因云云，然依毒品危害防制條例第二條第二項附
    表所示，毒品種類超逾二百種，因而分四級管制，並非只有
    海洛因及甲基安非他命二種，上訴意旨所謂「交付之份量」
    一節亦無從查考，當難以被告本身有吸食甲基安非他命之經
    驗，即可由份量、價錢等推知被告知悉該包物品係海洛因。
  (二)證人甲○○固於警詢中陳稱：「警察查獲我與曾仲明時，我
    們正在交易毒品，我在晚上打門號0000000000號
    之電話給一個綽號阿弟（即陳輝龍）之男子要購買一級毒品
    海洛因，他就約我在臺中市○○區○○路四七五號附近，我
    駕駛車號ＮＲ─七七八六號自小客車過去時，曾仲明就自己
    走過來對我說：東西在這兒，錢拿過來，後來警方就到場臨
    檢。曾仲明剛拿毒品給我，我正要付錢時，警方正好到場，
    我又迅速將毒品還給曾仲明，錢尚未付給他。」等語，於原
    審法院審理時復到庭結證：「案發當天在敦化路我要跟別人
    拿東西，在那邊遇到被告，他就跟我講輪胎錢的事，講的過
    程中警察就過來。當時他只有拿一包煙給我，我當時在看，
    警察就來了。警詢時我有說過我們正在交易毒品，曾仲明把
    毒品交給我，警察就來了，我就迅速把毒品還給曾仲明，就
    是那包煙。」，是依甲○○所述伊亦未曾打開該包物品觀察
    究係何物，而甲○○固稱被告將香煙交予伊，嗣該包香煙則
    經警查獲內有一包安非他命，然本案起訴書犯罪事實文並未
    載及被告是否有轉讓安非他命罪嫌，本院亦無從審理之。
  (三)另者，公訴人固以證人甲○○之尿液檢驗結果呈嗎啡陽性反
    應，亦即證人甲○○確有施用第一級毒品海洛因為本案被告
    有罪之論據，然尿液檢驗結果呈嗎啡反應，僅能證明甲○○
    先前有施用嗎啡或海洛因行為，尚無從證明於案發日被告有
    販賣海洛因予甲○○。
  (四)又本案固於被告身上查獲安非他命一包，惟公訴及上訴意旨
    未曾認該包安非他命即係被告欲交易之毒品，起訴書並載明
    被告欲販賣之毒品並未扣案，被告於警訊及偵訊僅稱該包安
    非他命係欲丟棄之物，未曾稱有將該包安非他命交予甲○○
    之意，甲○○於歷次訊問亦稱伊係與陳輝龍約定購買海洛因
    ，未曾稱欲購買安非他命，從而本案亦不能以有扣得安非他
    命粉末，即謂被告有販賣第一級毒品犯行。
三、綜上，本案並無積極明確之證據，足認被告確有公訴人所指
    販賣第一級毒品犯行，原審所為無罪判決，尚無違誤，公訴
    人上訴並未提出其他不利被告之積極確證，而指摘原審判決
    不當，尚無理由，應予駁回。
四、據上論斷，應依刑事訴訟法第三百七十三條、第三百六十八
    條，判決如主文。
本案經檢察官乙○○到庭執行職務。
中    華    民    國    95    年    4    月    12     日
            刑事第五庭  審判長法  官  袁  從  楨
                              法  官  郭  同  奇
                              法  官  姚  勳  昌
上列正本證明與原本無異。
檢察官得上訴。
如不服本判決應於收受送達後十日內向本院提出上訴書狀，其未
敘述上訴之理由者並得於提起上訴後十日內向本院補提理由書（
均須按他造當事人之人數附繕本）。
                              書記官  洪  麗  華
中    華    民    國    95    年    4    月    13     日
                                                      Ａ


司法院資訊處製作；財團法人民間司法改革基金會備份。
